【裁判字號】    89,易,1055
【裁判日期】    890607
【裁判案由】    偽造文書
【裁判全文】
臺灣桃園地方法院刑事判決                        八十九年度易字第一０五五號
    公訴人  臺灣桃園地方法院檢察署檢察官
    被  告  甲○○
右列被告因偽造文書等等案件，經檢察官提起公訴（八十九年度偵字第四三三九號）
，本院判決如左：
    主  文
甲○○偽造署押，足生損害於公眾及他人，累犯，處有期徒刑伍月，如易科罰金，以
參佰元折算壹日。
甲○○於民國八十九年二月二日在桃園縣警察局桃園分局武陵派出所偵訊筆錄上偽造
之「胡玲鳳」署押共捌枚、在臺灣桃園地方法院檢察署訊問筆錄上偽造之「胡玲鳳」
署押壹枚、臺灣桃園看守所附設勒戒處所受觀察勒戒人人相表上偽造之「胡玲鳳」署
押共壹拾壹枚、在身分單上偽造之「胡玲鳳」署押共貳枚，均沒收。
    事  實
一、甲○○曾有多次違反麻醉藥品管理條例及毒品危害防制條例等前科，其中於民國
    （下同）八十四年間，因違反麻醉藥品管理條例案件，經臺灣南投地方法院判處
    有期徒刑六月，如易科罰金，以三百元折算一日確定，八十五年八月十二日執行
    完畢，仍不知悔改，於八十九年二月二日因違反毒品危害防制條例案件，經通緝
    到案時，為隱匿其另案通緝之身分，竟基於偽造署押之單一犯意，接續於同年月
    日凌晨一時二十五分許，在桃園縣警察局桃園分局武陵派出所接受訊問時，冒用
    胡玲鳳之名義應訊，在上開警訊筆錄上偽造「胡玲鳳」署押八枚（署名二枚及指
    印六枚），隨即於同年月日下午五時三十分許，經警移送臺灣桃園地方法院檢察
    署偵訊時，在訊問筆錄上偽造「胡玲鳳」署名一枚，嗣經臺灣桃園地方法院檢察
    署檢察官訊問後，聲請本院裁定將甲○○送觀察、勒戒時，復於臺灣桃園看守所
    附設勒戒處所受觀察勒戒人人相表上偽造「胡玲鳳」署押十一枚（署名一枚及指
    印十枚）、於身分單上偽造「胡玲鳳」署押二枚（署名及指印各一枚），均足生
    損害於司法機關偵辦犯罪之正確性及胡玲鳳。嗣因甲○○於臺灣桃園看守所附設
    勒戒處所執行觀察勒戒處分時，為同房舍執行觀察、勒戒之人指認及該所主管查
    證後，始知上情。
二、案經臺灣桃園女子監獄函請臺灣桃園地方法院檢察署檢察官偵查起訴。
    理  由
一、訊據被告甲○○對於右揭犯罪事實坦承不諱，並有桃園縣警察局桃園分局武陵派
    出偵訊筆錄、臺灣桃園地方法院檢察署訊問筆錄、臺灣桃園女子監獄八十九年二
    月二十九日桃女監總字第００三七四號函及函附之臺灣桃園地方法院檢察署檢察
    官勒戒處分執行指揮書、本院八十九年度毒聲字第八二七號裁定、案外人胡玲鳳
    身分證影本、臺灣桃園看守所附設勒戒處所受觀察勒戒人人相表及身分單各一份
    附卷可稽（八十九年度毒偵字第九八六號偵查卷第五頁、第七頁、第一一頁；八
    十九年度偵字第四三三九號偵查卷第八頁、第九頁），事證明確，被告犯行洵堪
    認定。
二、核被告所為，係犯刑法第二百十七條第一項之偽造署押罪。其於上開時、地先後
    偽造「胡玲鳳」署押之行為，時間緊接，犯罪構成要件相同，應係基於偽造署押
    之單一犯意所為之數個動作，為接續犯，屬實質上一罪。被告上開於臺灣桃園看
    守所附設勒戒處所受觀察勒戒人人相表及身分單上偽造「胡玲鳳」署押之犯行，
    雖未據檢察官提起公訴，然此與業經起訴部分，為實質上一罪關係，本院仍得予
    以審判，併予敘明。又被告曾有多次違反麻醉藥品管理條例及毒品危害防制條例
    等前科，其中於八十四年間，因違反麻醉藥品管理條例案件，經臺灣南投地方法
    院判處有期徒刑六月，如易科罰金，以三百元折算一日確定，八十五年八月十二
    日執行完畢，此有臺灣高等法院被告全國前案紀錄表一份附於偵查卷及臺灣桃園
    地方法院檢察署刑案資料查註紀錄表各一份附於本院卷足憑，其於有期徒刑執行
    完畢後，五年以內再犯本件有期徒刑以上之罪，為累犯，應依刑法第四十七條規
    定，加重其刑。審酌被告犯罪之動機、目的、手段、於上開時、地為警查獲後，
    竟為掩飾其另案通緝中之身分，進而冒案外人胡玲鳳之名義應訊，偽造案外人胡
    玲鳳之署押、所生危害及犯後坦承不諱，頗知悔改之態度等一切情狀，量處如主
    文所示之刑，並諭知易科罰金之折算標準。
三、被告於上開時、地冒名應訊時，在桃園縣警察局桃園分局武陵派出所偵訊筆錄上
    偽造之「胡玲鳳」署押共八枚（署名二枚及指印六枚）、在臺灣桃園地方法院檢
    察署訊問筆錄上偽造之「胡玲鳳」署名一枚、臺灣桃園看守所附設勒戒處所受觀
    察勒戒人人相表上偽造之「胡玲鳳」署押共十一枚（署名一枚及指印十枚）、在
    身分單上偽造之「胡玲鳳」署押共二枚（署名一枚及指印一枚），均應依刑法第
    二百十九條之規定，予以宣告沒收。
據上論斷，應依刑事訴訟法第二百九十九條第一項前段，刑法第二百十七條第一項、
第二百十九條、第四十一條、第四十七條，罰金罰鍰提高標準條例第二條，判決如主
文。
本案經檢察官魏雯祈到庭執行職務。
中      華      民      國    八十九    年      六      月      七      日
                              臺灣桃園地方法院刑事第五庭
                                  法  官
如不服本判決，應於判決送達後十日內，向本院提出上訴狀。
附錄本案論罪科刑法條：
刑法第二百十七條：偽造印章、印文或署押，足以生損害於公眾或他人者，處三年以
                  下有期徒刑。
                  盜用印章、印文或署押，足以生損害於公眾或他人者，亦同。


司法院資訊處製作；財團法人民間司法改革基金會備份。
